【裁判字號】    99,上訴,715
【裁判日期】    990427
【裁判案由】    違反毒品危害防制條例
【裁判全文】
臺灣高等法院高雄分院刑事判決         99年度上訴字第715號
上  訴  人
即  被  告  甲○○
上列上訴人因違反毒品危害防制條例案件，不服臺灣高雄地方法
院99年度審訴字第562 號中華民國99年3 月24日第一審判決（起
訴案號：臺灣高雄地方法院檢察署99年度毒偵字第536 號），提
起上訴，本院判決如下：
     主  文
上訴駁回。
     理  由
一、按不服地方法院之第一審判決而上訴者，應向管轄第二審之
    高等法院為之，且上訴書狀應敘述具體理由。第二審法院認
    為上訴書狀未敘述理由或上訴有刑事訴訟法第362 條前段之
    情形者，應以判決駁回之，刑事訴訟法第361 條第1 項、第
    367 條前段定有明文。所謂不服第一審判決之具體理由，必
    係依卷內既有訴訟資料或提出新事證，指摘或表明第一審判
    決有何採證認事、用法或量刑等足以影響判決本旨之不當或
    違法，而構成應予撤銷之具體事由，始足當之；倘僅泛言原
    判決認定事實錯誤、違背法令、量刑失之過重或輕縱，而未
    指出具體事由，或形式上雖已指出具體事由，然該事由縱使
    屬實，亦不足以認為原判決有何不當或違法者，皆難謂係具
    體事由，俾與第二審上訴制度在請求第二審法院撤銷、變更
    第一審不當或違法之判決，以實現個案救濟及節制濫行上訴
    之立法目的相契合。是倘上訴人之上訴書狀雖述上訴理由
    ，惟並未具體述第一審判決有何不當或違法情形，即與未
    述具體理由無異，所為上訴，即非適法。
二、上訴人即被告甲○○不服原判決，上訴意旨略以：被告僅有
    施用海洛因一次之犯行，而要施用毒品當必持有毒品，原判
    決竟分別就施用及持有毒品之行為，均予以科處罪刑，有一
    行為而重複兩次處罰之違法云云。
三、經查持有毒品之低度行為，為施用毒品之高度行為所吸收者
    ，係指被告購入毒品進而全部施用，或僅施用一部分，尚有
    剩餘之情形，始有適用。本件被告甲○○係於98年11月28日
    下午4 、5 時許，在其高雄市三民區○○○路653 號9 樓之
    5 住處內，施用第一級毒品海洛因1 次後，另於同日晚間9
    時40分許，在高雄市三民區○○○路7 巷口，向綽號「阿偉
    」之男子，以新台幣500 元購入海洛因1 包（驗餘淨重0.83
    公克）而持有之，旋於同日晚上9 時50分許，在同巷為警查
    獲，並扣得該包毒品之事實，業據被告於檢察官偵查及原審
    審理中坦承不諱在卷，則該包海洛因，被告尚未施用，已甚
    明灼。該包海洛因既非被告前次施用後剩餘之物，其此次持
    有毒品之行為，即與前次施用之行為無吸收之關係；是原審
    分別予以科處，核無不當，被告上訴指摘有重複審判之違法
    ，顯係不諳法律而有誤會所致，稽諸首揭說明，難謂有具體
    理由，其上訴即非適法，爰予駁回，並不經言詞辯論為之。
四、據上論斷，應依刑事訴訟法第367 條前段、第372 條，判決
    如主文。
中    華    民    國    99    年    4     月    27    日
                  刑事第四庭    審判長法  官  蕭權閔
                                      法  官  李嘉興
                                      法  官  陳吉雄
以上正本證明與原本無異。
如不服本判決應於收受本判決後10日內向本院提出上訴書狀，其
未敘述上訴理由者，並得於提起上訴後10日內向本院補提理由書
狀（均須按他造當事人之人數附繕本）「切勿逕送上級法院」。
中    華    民    國    99    年    4     月    28    日
                                      書記官  郭蘭蕙

司法院資訊處製作；財團法人民間司法改革基金會備份。
